【裁判字號】    89,上易,594
【裁判日期】    890523
【裁判案由】    詐欺
【裁判全文】
臺灣高等法院高雄分院刑事判決                    八十九年度上易字第五九四號
    上  訴  人
    即  被  告  甲○○
    選任辯護人  朱立人
右上訴人因詐欺案件，不服臺灣高雄地方法院八十九年度易字第四十八號中華民國八
十九年一月三十一日第一審判決（起訴案號：臺灣高雄地方法院檢察署八十八年度偵
字第一三三三九號），提起上訴，本院判決如左：
      主  文
原判決撤銷。
甲○○無罪。
      理  由
一、公訴意旨略以：被告甲○○係銜益通運股份有限公司負責人，於民國（下同）八
    十七年九月二十八日，向新鑫股份有限公司（下稱新鑫公司）購買車號ＷＢ－九
    六九號大貨車，總價新台幣（下同）二百二十萬元，因李男資金不足，須向購買
    公司辦理貸款抵押，並辦理分期付款。詎甲○○認有機可趁，竟意圖為自己不法
    之所有，向購買公司貸款一百四十萬元，向另一家康財公司貸款二百萬元，且先
    將車輛設定抵押予康財公司。致新鑫公司不知情，撥款予李男，受騙損害。案經
    新鑫公司訴由台灣高雄地方法院檢察署檢察官偵查起訴。因認被告甲○○涉有刑
    法第三百三十九條第一項之詐欺取財罪嫌。
二、公訴人認上訴人甲○○涉有詐欺取財罪嫌，係以告訴人之代理人鍾曉中到庭指述
    歷歷，且ＷＢ－九六九號大貨車之買受人係銜益通運有限公司，有動產抵押契約
    書在卷可參等語，為其論据。
三、訊之被告甲○○否認詐欺，辯稱：以銜益公司名義向新鑫公司貸款二百二十萬元
    是靠行司機鄧雲龍買的，因法令規定個人不能登記，就借我的銜益公司名義購買
    ，他再向我們銜益公司買，他原說要辦一百四十萬元的貸款，給我十萬元的訂金
    ，我認為他有誠意買，所以車款我也先開票給國際公司，我們才與新鑫公司辦理
    貸款並撥款到我戶頭，後來鄧雲龍才說他尾款八十萬元拿不出來，我就用新鑫公
    司的錢先去付支票款，後來鄧雲龍又去找了康財公司貸款二百萬元，但貸款還沒
    辦下來，票款到期，我就先用新鑫公司的貸款，並交了二部車給告訴人新鑫公司
    設定擔保，一輛是十噸半、一輛是十二噸半的車，二輛車是舊車，但合起來有超
    過貸款一百四十萬元的價值，我們在地檢署就已經與新鑫和解了，和解書也有監
    理所蓋章日期比起訴書所載日期早可證，比對日期就知道的等語。經查：上訴人
    甲○○於八十八年六月十日檢察官第一次（亦即唯一）開庭後，即與告訴人公司
    於八十八年八月十日達成和解，並提供車牌號碼ＷＩ－九九號、ＷＧ－七二八
    號兩輛貨車為動產擔保抵押設定予告訴人，雙方並於八十八年八月十八日至高雄
    監理所完成動產擔保交易登記，此有動產擔保交易動產抵押設定登記申請書、動
    產抵押契約書、協議書及其上日期章附卷可憑，而上訴人甲○○和解後，因未將
    和解書呈報高雄地方法院檢察署，致為高雄地方法院檢察署未斟酌此部分事實而
    予以起訴。質之告訴人新鑫公司之代理人鍾曉中於本院審理中亦陳稱：「我們提
    出告訴後之八十八年八月十日，他有提出二部車給我們抵押，有寫協議書，他都
    有按期繳分期款，現還剩三、四期款而已。」（見八十九年五月十六日本院審判
    筆錄）。按本件提起公訴前上訴人甲○○已提供二部車作為擔保，而該二部車抵
    押品夠，嗣後上訴人甲○○並已按期繳款，足見上訴人甲○○確有償還誠意，其
    辯稱無詐欺犯意，尚堪採信，此外復查無其他確切証据証明上訴人甲○○有詐欺
    意圖，其犯罪應屬不能証明。
四、原審不察，遽予論科，尚有未洽，上訴人甲○○上訴指摘原判決不當，為有理由
    ，原判決自應予撤銷，並改為上訴人甲○○無罪之判決，以免冤抑。
據上論結，應依刑事訴訟法第三百六十九條第一項前段、第三百六十四條、第三百零
一條第一項，判決如主文。
本案經檢察官林應華到庭執行職務。
中    華    民    國     八十九     年       五       月      二十三    日
                              臺灣高等法院高雄分院刑事第八庭
                                  審判長法官  郭雅美
                                        法官  洪兆隆
                                        法官  張盛喜
右正本證明與原本無異。
不得上訴。
                                      書記官  鄭翠芬
中    華    民    國     八十九     年       五       月      二十四    日
                                                                        Ｋ


司法院資訊處製作；財團法人民間司法改革基金會備份。
